# Introducción a la manipulación de datos con Dlplyr

Durante esta sesión veremos cómo podemos manipular datos utilizando la librería Dlply. Para ello trabajaremos con un dataset de las elecciones de Estados Unidos.

**Instalación de librerías**

```{r}
# Instala las librerías dlplyr, lubridate, ggplot2, zoo y luego en otra celda cárgalas.
```

```{r}
library(dplyr)
library(lubridate)
library(zoo)
library(ggplot2)
```

ponemos path de trabajo

```{r}
#setwd("~/Documentos/CursoR/02_Rbasics/")

```

Cargamos los datos

```{r}
approval_polls <-read.csv("data/polls.csv",sep = ";")

```

\# hacemos un pequeño insight de los datos

```{r}
head(approval_polls)
```

Vemos el número de datos que tiene

```{r}
print("numero de observaciones")
print(nrow(approval_polls))
print("número de columnas")
ncol(approval_polls)
```

Con la librería dlplyr podemos seleccionar columnas mediante pipes

```{r}

# seleccionamos columnas
approval_polls %>% 
  select("President","Date","Approve") %>%
  head()

# de otra manera
approval_polls %>% 
  select(President,Date,Approve) %>%
  head()

```

## Filtros

```{r}
# filtramos solo para Trump
approval_polls %>% 
  select(President,Date,Approve) %>%
  filter(President == "Trump")
# ejercicio, filtra para  hillary
```

Evaluamos el promedio por presidente

```{r}

# evaluemos por presidentes el promedio de su nota
approval_polls %>%
  group_by(President) %>%
  summarise(Approve_mean = mean(Approve))

```

Podemos extraer la columna approve y hacer el mismo cálculo de antes

```{r}

# Podemos extraer la Approve columna como vector
# y guardarlo como una columna con pull
TrumpApproval <- approval_polls %>% 
  select(President,Date,Approve) %>%
  filter(President == "Trump") %>%
  pull(Approve)
# si hacemos promedio vemos lo de antes
mean(TrumpApproval)
```

## Tratamiento de fechas con lubridate

usamos lubridate package para formatear fechas

```{r}

# Seleccionamos columnas President, Date, Approve de approval_polls y filtramos por la presidencia de Trump
TrumpPolls <- approval_polls %>% 
  select(President,Date,Approve) %>%
  filter(President == "Trump")


```

usamos months() y mdy() para extraer el mes donde se ha realizado la encuesta

```{r}

# Agrupamos por mes y hacemos un resumen de Approve
TrumpPolls %>%
  mutate(Month = months(mdy(Date))) %>%
  group_by(Month) %>%
  summarise(Approve = mean(Approve))

```

```{r}

# guardamos el approval de Trump modificando la fecha y ordenando por la misma
TrumpApproval <- approval_polls %>% 
  filter(President == "Trump") %>%
  mutate(Date = mdy(Date)) %>%
  arrange(Date) 

TrumpApproval
```

(Adicional): Utilizamos el paquete zoo para obtener el rolling mean de las últimas 10 encuestas

```{r}
TrumpApproval <- TrumpApproval %>%
  mutate(AvgApprove = rollmean(Approve, 10, na.pad=TRUE, align = "right"))

# usamos ggplot para plotear los datos
ggplot(data = TrumpApproval, aes(x=Date,y=AvgApprove)) + 
  geom_line()+ggtitle("Trump Approval") + xlab("Dias") +
  ylab("Avg Aprrove") 

```

```{r}


# Hacemos lo mismo ahora para todos los presidentes
AllApproval <- approval_polls %>%
  group_by(President) %>%
  mutate(AvgApprove = rollmean(Approve, 10, na.pad=TRUE, align = "right"))


# ploteamos
ggplot(data = AllApproval, aes(x=Days, y=AvgApprove, col=President)) + 
  geom_line()+ggtitle("All Approval")


```

## Ejercicio 1

-   Realiza el promedio para cada presidente de la columna Disapprove

-   Filtra los datos para Clinton

-   Haz un promedio por año de Disapprove del presidente Clinton

-   Ordena por fecha

<!-- -->

## Ejercicio 2

-   Carga el dataframe mtcars. Evalúa el número de observaciones y columnas

-   filtra el dataframe por los coches Mazda de manera insensitiva

-   Agrupa el dataframe por la variable cyl y mira el promedio de mpg.

-   Agrupa también por cyl y gear y mira el promedio de mpg

-   Convierte todos los índices de las filas a lower, divide el string por un espacio y extrae el primer valor del mismo (mira en internet cómo hacer esto). Crea una nueva variable que sea brand.

-   Agrupa por brand y calcula el valor medio de mpg. Encuentra la marca con mayor valor medio de mpg.

-   Evalúa cuantos valores nulos hay en el data frame

# Librería dplyr y `tidyverse`

Dplyr es una librería para la manipulación de datos

```{r}
library(dplyr)
library(tidyverse)
```

```{r}
head(starwars, 5)

```

```{r}
starwars %>% filter(eye_color == "brown" | eye_color =="blue")

```

```{r}
starwars %>% drop_na()
```

```{r}
starwars %>%
  replace_na(list(mass=0,hair_color=mode(starwars$hair_color))) %>%
   mutate(height = height / 1000)
```
