# Visualización con ggplot2

A continuación veremos posibles gráficas con la librería ggplot2.

```{r}
library(ggplot2)

```

Utilizaremos los datos de mtcars para nuestro caso de uso:

```{r}
mtcars
```

Vemos a continuación que primero definimos los datos, luego el tipo de gráfico e información adicional sobre el mismo.

```{r}
ggplot(data = mtcars, aes(x = gear)) + geom_bar()  + 
  ggtitle("Barplot") + 
   xlab("gear") + 
  ylab("Count")  

```

Podemos introducir adicionalmente el color de la variable también en el gráfico

```{r}
ggplot(data = mtcars, aes(x = gear, fill = as.factor(gear))) + 
 geom_bar()  + 
  ggtitle("Barplot") + 
   xlab("gear") + 
  ylab("Count") 
```

O también poner un color que no dependa de ninguna variable, pero en este caso iría en la estética del geom_bar:

```{r}
ggplot(data = mtcars, aes(x = gear)) + 
  geom_bar(color = 'slateblue', fill = 'skyblue2') + 
  ggtitle("Barplot") + 
   xlab("gear") + 
  ylab("Count") 


```

```{r}
ggplot(mtcars, aes(mpg, fill = as.factor(cyl))) +
  geom_histogram(binwidth = 1, position = "identity")
```

```{r}
ggplot(mtcars, aes(mpg, fill = as.character(mtcars$cyl))) +
  geom_histogram(binwidth = 1, position = "identity")
```

```{r}
ggplot(mtcars, aes(x = cyl, fill = as.factor(am))) +
  geom_bar() +
  scale_fill_brewer(palette = "Set1")
```

Histograma

```{r}
ggplot(mtcars, aes(x = mpg)) + 
  geom_histogram( fill = 'steelblue', binwidth=2) + 
  xlab("mpg") + 
  ylab("Frecuencia") + 
  theme_minimal()
```

```{r}
ggplot(mtcars) + 
  geom_histogram( aes(x = mpg,fill = brand), binwidth=2) + 
  xlab("mpg") + 
  ylab("Frecuencia") + 
  theme_minimal()
```

A continuación dividimos la gráfica en varias en función los posibles valores de una variable. `facet_grid()` hace referencia a qué se va a representar en las filas y columnas. Así, la expresión `cyl~.` puede leerse como: la variable 'cyl' en cada fila, el resto en las columnas. El argumento `scales = 'free'` lo que produce es que cada histograma por separado se reescala de manera automática para lograr una mejor representación de los datos.

```{r}
ggplot(mtcars) + 
  geom_histogram( aes(x = mpg,fill = as.character(mtcars$cyl)), binwidth=2) + 
  facet_grid(as.character(mtcars$cyl)~., scales = 'free') +
  xlab("Carat") + 
  ylab("Frecuencia") + 
  theme_minimal()

```

Scatter plot

```{r}
# Basic scatter plot: wt on x-axis and mpg on y-axis; map cyl to col
ggplot(mtcars, aes(x=wt, y=mpg, color=cyl))+
geom_point(size=4)
```

```{r}
ggplot(mtcars, aes(x = wt, y = mpg, col = cyl)) +
  geom_point() + # Copy from Plot 1
  geom_smooth(method="lm", se=FALSE)   # Fill in using instructions Plot 2
```

```{r}
ggplot(mtcars, aes(x=mpg, y=qsec, col=factor(cyl), shape=factor(am)))+
geom_point()
```

```{r}
# Add mapping: (hp/wt) onto size
ggplot(mtcars, aes(x=mpg, y=qsec, col=factor(cyl),shape=factor(am), size=(hp/wt)))+
geom_point()
```

# Ejercicio

-   Utilizando el dataset de diamonds

    -   Haz un scatter plot de la variable carat respecto a price

    -   Haz otra visualización igual que la anterior pero añadiendo una línea de tendencia

    -   Haz una visualización como la primera añadiendo el color en función de la variable clarity

    -   Haz un histograma de la variable carat

    -   Añadele a la gráfica anterior que el color esté definido por la variable cut (fill=cut)

    -   Divide la gráfica utilizando facet_grid con la variable cut

```{r}
diamonds
```
